臺灣臺北地方法院刑事附帶民事訴訟判決
110年度附民字第758號
原      告  胡柏升

被      告  周光熹


            楊宥宏

            陶俞廷
            陳生宙

            王睿楷
            段盛治



            楊宇翰


            林家平
            劉文和
            廖昱威
            曾家偉



            黃鉦原

            陳祐晟

            胡彥宇

上列當事人間因本院110年度訴字第726號違反槍砲彈藥刀械管制
條例等案件，原告提起附帶民事訴訟，本院判決如下：
    主  文
原告之訴及假執行之聲請均駁回。
    事  實
一、原告請求及聲明詳如附件。
二、被告未為任何聲明或陳述，亦未提出任何書狀。
    理  由
一、按當事人不得就已起訴之事件，於訴訟繫屬中，更行起訴，為民事訴訟法第253條所明定。依刑事訴訟法第491條規定，上開民事訴訟法規定雖不在刑事附帶民事訴訟明文準用之列，然一事不再理乃訴訟法上之主要適用原則，為法理所當然，附帶民事訴訟本質即屬民事訴訟，法院於審理附帶民事訴訟時，自可援用此一法理（最高法院93年度台附字第55號判決意旨參照）。又按法院認為原告之訴不合法或無理由者，應以判決駁回之，刑事訴訟法第502條第1項亦定有明文。經查：查本件原告胡柏升對被告周光熹、陳生宙、陶俞廷、楊宥宏、王睿楷（下稱周光熹等5人）所提如附件所示之附帶民事訴訟案件，與原告於前對被告周光熹等5人所提之本院110年度附民字第271號附帶民事訴訟案件（下稱前案，業經本院裁定移送民事庭，現繫屬於本院民事庭110年度訴字第6225號案件審理中），案件之當事人、原因事實及訴訟標與訴之聲明均相同，此有前案刑事附帶民事起訴狀在卷可稽（見本院卷第87至97頁），核屬同一事件重複起訴。本件原告對被告周光熹等5人重複起訴在後，起訴為不合法，應以判決駁回。
二、次按因犯罪而受損害之人，於刑事訴訟程序得附帶提起民事
    訴訟，對於被告及依民法負賠償責任之人，請求回復其損害
    ，刑事訴訟法第487條第1項定有明文。是依法得提起附帶民
    事訴訟者，應以被告所涉之犯罪業經檢察官提起公訴為其前
    提。經查，原告雖對被告段盛治、楊宇翰、林家平、劉文和
    、廖昱威、曾家偉、黃鉦原、陳祐晟、胡彥宇（下稱段盛治
    等9人）提起附帶民事訴訟請求損害賠償，然本件檢察官於
    起訴書中關於原告遭詐欺取財部分之敘述，係載明於起訴書
    犯罪事實三、（五）欄（見起訴書第22至25頁），涉及該次
    犯行之行為人僅有陳生琥、吳佩蓉、周光熹、陶俞廷、方世
    文、陳生宙、王睿楷、陳屹林、龔暐雲及真實年籍、姓名不
    詳之菲律賓籍男子，並不包括被告段盛治等9人，可認檢察
    官就此部分並未起訴被告段盛治等9人，從而，原告主張被
    告段盛治等9人對其為詐欺取財犯行而對被告段盛治等9人提
    起本件附帶民事訴訟，於法自有未合，依據前揭規定及說明
    ，原告起訴為不合法，應以判決駁回。
三、綜上，原告主張被告對其為詐欺取財犯行而對被告提起本件
    附帶民事訴訟，於法自有未合，應予駁回。又原告之訴既經
    駁回，其假執行之聲請亦失所依據，應併予駁回。
四、爰依刑事訴訟法第502條第1項前段，判決如主文。　　
中　　華　　民　　國　　111 　年　　2 　　月　　14　　日
　　　　　　　　　刑事第十一庭  審判長法　官　鄧鈞豪
　　　　　　　　　                    法  官  林鈺珍
　　　　　　　　　                    法  官  趙德韻
以上正本證明與原本無異。
對於本判決如不服非對刑事判決上訴時不得上訴並應於送達後20
日內，向本院提出上訴狀。
　　　　　　　　　　　　　　　      　書記官　廖婉君
中　　華　　民　　國　　111 　年　　2 　　月　　14　　日